最高法院刑事裁定　　　　　　　　　　　　　　　　　九十一年度台抗字第八八號
　　抗　告　人　甲○○
右抗告人因擄人勒贖等案件對於檢察官之執行聲明異議案件，不服台灣高等法院台南
分院中華民國九十年十二月二十一日第二審裁定（九十年度聲字第六六一號），提起
抗告，本院裁定如左：
    主  文
抗告駁回。
    理  由
本件抗告人聲明意旨略以：抗告人即受刑人甲○○於民國（下同）七十九年十月三十
一日起因殺人及違反槍砲彈藥刀械管制條例等罪，經台灣台北地方法院治安法庭留置
，後經裁定感訓處分確定，移送台東東成技訓所執行。惟於八十年四月十七日借提羈
押台南看守所審理所犯殺人及槍砲等案件，嗣至八十二年間由台灣高等法院台南分院
判處有期徒刑十五年確定，解送台南監獄執行至今。又抗告人另犯擄人勒贖案件，於
八十三年一月二十一日確定，嗣經最高法院判處無期徒刑確定，因與前案殺人等罪有
數罪併罰關係，爰定應執行無期徒刑確定。是抗告人於治安法庭留置日起算至借提羈
押台南看守所審理刑案期間，共計九百餘日自應計入折抵刑期。詎料台南地檢署先是
依法將上述九百餘日留置、羈押期間計入折抵刑期，卻於抗告人繫獄九年後，突於八
十七年間更改指揮書將九百餘日折底日數片面撤銷計入感訓期間，使抗告人平白喪失
九百餘日折抵日數，復生一罪二罰問題，於法自有違誤。蓋抗告人所犯殺人等罪與擄
人勒贖罪，二罪間雖屬數罪併罰關係，然先犯之殺人等罪判處十五年徒刑與感訓處分
明顯合於相互折抵之法律要件，況相互折抵之原因發生在先，而後犯另案判處無期徒
刑並定應執行刑無期徒刑部分，依法尚無礙於前案與感訓期間之折抵要件，否則將生
一罪二罰之問題，爰求為撤銷原不當之裁定，另為適法之裁定云云。經原審審理結果
，以刑法第五十一條第四款明文規定：「數罪併罰，分別宣告其罪之刑，宣告之最重
刑為無期徒刑者，不執行他刑，但罰金刑及從刑不在此限」。依此規定，祗要符合數
罪併罰者，其中一罪經宣告為無期徒刑，即不執行他罪所宣告之有期徒刑，至數罪係
同時或先後確定者，均有其適用，不能因所宣告之有期徒刑確定在先，檢察官曾就該
罪已指揮執行，其執行完畢日期在所犯宣告無期徒刑之罪確定之前，而有不同，否則
該條款規定，將因數罪確定之日期、檢察官指揮執行等因素，而致生不同之執行結果
，影響法律適用之統一性、安定性及被告之權益，是縱依抗告人所言該感訓處分與先
犯之十五年之殺人、槍砲等罪可以相互折抵，然依前揭刑法第五十一條第四款規定可
知，祗要符合數罪併罰者，其中一罪經宣告為無期徒刑，即不執行他罪所宣告之有期
徒刑，故本件抗告人所犯之前揭十五年有期徒刑部分於執行中既有另案經判處無期徒
刑確定，則台灣台南地方法院檢察署檢察官因之執行本件抗告人之另案無期徒刑部分
，並合法停止執行前揭十五年有期徒刑部分，於法洵無不當。本件聲明異議為無理由
，應予駁回；經核於法並無違誤。抗告意旨僅以抗告人所犯上述十五年有期徒刑雖因
數罪併罰而與後犯之無期徒刑併合執行，然該十五年有期徒刑實質上並未消失，而抗
告人曾被留置，感訓及押多達九百五十三日既屬事實，衡諸檢肅流氓條例施行細則
第四十六條第五款條文立法精神，乃至基於維護被告權益，均應依法予以折抵始符法
制，否則即屬一罪二罰問題，顯然違法云云，係就原裁定已說明之事項，仍持己見，
任意指摘，其抗告自屬無理由，應予駁回。
據上論結，應依刑事訴訟法第四百十二條裁定如主文。
中      華      民      國    九十一    年      三      月      七      日
                              最高法院刑事第十一庭
                                  審判長法官  呂  潮  澤
                                        法官  白  文  漳
                                        法官  陳  世  雄
                                        法官  孫  增  同
                                        法官  林  開  任
      右正本證明與原本無異
                                              書  記  官
中      華      民      國    九十一    年      三      月     十三     日
